臺灣桃園地方法院刑事判決　　　　　　 100年度審易字第19號
公　訴　人　臺灣桃園地方法院檢察署檢察官
被　　　告　許仁富
上列被告因竊盜案件，經檢察官提起公訴（99年度偵字第22640
號），被告於本院準備程序進行中，就被訴事實為有罪之陳述，
經本院告知簡式審判程序意旨，並聽取當事人之意見後，本院裁
定依簡式審判程序審理，判決如下：
    主  文
許仁富所犯如附表主文欄所示之罪，均累犯，分別判處如附表主
文欄所示之刑。應執行有期徒刑貳年貳月。
    事  實
一、許仁富有下列前科：
  (一)前於民國88年間因妨害自由案件，經本院以88年度易字第
    1827號判決，判處有期徒刑3 月確定；於89年間次因施用
    毒品案件，經本院以89年度易字第1707號判決，判處有期徒
    刑6 月確定；於90年間復因妨害兵役案件，經本院以90年
    度訴字第1541號判決，判處有期徒刑7 月確定；於90年間又
    因強盜、偽造文書等案件，經本院以90年度訴字第1445
    號判決，分別判處有期徒刑7 年2 月、3 月，並定其應執行
    刑為有期徒刑7 年4 月，案未上訴而確定，案上訴後，
    經臺灣高等法院以91年度上訴字第543 號判決，判處有期徒
    刑3 年10月確定，上開至案再經臺灣高等法院以91年度
    聲字第1558號裁定，定其應執行刑為有期徒刑4 年8 月確定
    ，並與案入監接續執行後，於95年1 月27日假釋出監，
    假釋期間因違反保護管束應遵守事項，遭撤銷假釋，尚餘殘
    刑1 年2 月又24日。
  (二)另於96年間因竊盜案件，經本院以96年度簡上字第486 號
    判決，判處有期徒刑6 月確定；於同年間又因施用第一級
    毒品、施用第二級毒品等案件，經本院以96年度審訴字第
    386 號判決，分別判處有期徒刑7 月、5 月，並定其應執行
    刑為有期徒刑10月確定。上開案另經本院以96年度
    聲減字第8341號裁定，各減其宣告刑2 分之1 ，減刑後之
    案並與不得減刑之案，定其應執行刑為有期徒刑4 年3
    月確定。上開至案則經本院以97年度聲字第1000號裁定
    ，定其應執行刑為有期徒刑1 年3 月確定，並與前揭已減刑
    及定應執行刑之殘刑接續執行，已於97年12月1 日依行刑累
    進處遇條例之規定縮短刑期後刑期期滿執行完畢。
二、詎其仍不知悛悔，竟意圖為自己不法之所有，分別於附表所
    示之竊盜時間、地點，以附表所示之竊盜方式，分別竊得如
    附表所示被害人之如附表所示之物，且以附表所示之查獲方
    式為警查獲，進而查悉上情。。
三、案經桃園縣政府警察局大園分局報請臺灣桃園地方法院檢察
    署檢察官偵查起訴。
    理  由
一、本案被告許仁富所犯均為死刑、無期徒刑或最輕本刑為3 年
    以上有期徒刑以外之罪，其於本院準備程序中就前揭被訴事
    實均為有罪之陳述，經本院告知簡式審判程序之旨，並聽取
    當事人之意見後，本院依刑事訴訟法第273 條之1 第1 項規
    定，裁定進行簡式審判程序，合先敘明。
二、前開犯罪事實，業據被告分別於警詢及本院審理中坦承不諱
    ，並經證人即被害人楊為翔、彭勝宏、吳保昇、蔡秀玲及證
    人吳宛凌、證人即貝多芬時尚汽車旅館櫃臺小姐吳毓芬分別
    於警詢及本院審理中陳述無訛，且有附表證據欄所示之證據
    等在卷可稽，足徵被告自白與事實相符，事證明確，被告犯
    行堪以認定。
三、按行為後法律有變更者，適用行為時之法律。但行為後之法
    律有利於行為人者，適用最有利於行為人之法律，刑法第2
    條第1 項定有明文。次按被告行為後，刑法第321 條加重竊
    盜罪於100 年1 月26日修正公布，並於同日施行，且於100
    年1 月28日生效，該條第1 項原規定「犯竊盜罪而有左列情
    形之一者，處六月以上、五年以下有期徒刑」，修正後，將
    原條文之「左列」文字用語修正為「下列」，並增訂得併科
    罰金刑為「犯竊盜罪而有下列情形之一者，處六月以上、五
    年以下有期徒刑，得併科新臺幣十萬元以下罰金」，茲比較
    新舊法之結果，以修正前之規定對被告較為有利，自應適用
    修正前刑法第321 條第1 項之規定，對被告論罪科刑。
四、查被告於附表編號一至三行竊時所攜帶之六角扳手及十號扳
    手各1 支，客觀上均足以對人之生命、身體、安全構成威脅
    而均具有危險性，自屬兇器無疑。核被告就附表編號一至三
    所為均係犯修正前刑法第321 條第1 項第3 款之攜帶兇器竊
    盜罪；就附表編號四所為係犯刑法第320 條第1 項普通竊盜
    罪。被告所犯上開4 罪間，均犯意各別，行為互殊，應分論
    併罰。又被告有如事實欄一所載之犯罪科刑及執行完畢紀錄
    ，此有臺灣高等法院被告前案紀錄表在卷可按，其於有期徒
    刑執行完畢後，於5 年以內故意再犯本件最重本刑為有期徒
    刑以上之罪，均為累犯，應依刑法第47條第1 項之規定各加
    重其刑。爰審酌被告不思努力以正當勞力謀生，且曾因竊盜
    案件，經判處罪刑並執行完畢，仍不知警惕檢束，再度恣意
    竊取他人財物，危害社會治安非輕，原不宜寬縱，兼衡以被
    告自警詢之初即坦承犯行之犯後態度等一切情狀，分別量處
    如主文所示之刑，並定其應執行之刑。至被告於附表編號一
    至三行竊時所使用之前揭六角扳手、十號扳手各1 支，因均
    未扣案，且復乏確據證明尚屬存在，爰不併予宣告沒收，附
    此敘明。
據上論斷，應依刑事訴訟法第273 條之1 第1 項、第299 條第1
項前段，修正前刑法第321 條第1 項第3 款，刑法第320 條第1
項、第47條第1 項、第51條第5 款，刑法施行法第1 條之1 第1
項、第2 項前段，判決如主文。
本案經檢察官呂如琦到庭執行職務。
中    華    民    國   100    年    3     月    31    日
                        刑事庭    法  官  顏世翠
以上正本證明與原本無異。
如不服本判決應於收受判決後10日內向本院提出上訴書狀，並應
敘述具體理由。其未敘述上訴理由者，應於上訴期間屆滿後20日
內向本院補提理由書( 均須按他造當事人之人數附繕本) 「切勿
逕送上級法院」。
                                  書記官  吳忻蒨
中    華    民    國   100    年    3     月    31    日
附錄本案論罪科刑法條：
中華民國刑法第320 條
（普通竊盜罪、竊佔罪）
意圖為自己或第三人不法之所有，而竊取他人之動產者，為竊盜
罪，處五年以下有期徒刑、拘役或五百元以下罰金。
意圖為自己或第三人不法之利益，而竊佔他人之不動產者，依前
項之規定處斷。
前二項之未遂犯罰之。
修正前中華民國刑法第321 條
（加重竊盜罪）
犯竊盜罪而有左列情形之一者，處六月以上、五年以下有期徒刑
：
一、於夜間侵入住宅或有人居住之建築物、船艦或隱匿其內而犯
    之者。
二、毀越門扇、牆垣或其他安全設備而犯之者。
三、攜帶兇器而犯之者。
四、結夥三人以上而犯之者。
五、乘火災、水災或其他災害之際而犯之者。
六、在車站或埠頭而犯之者。
前項之未遂犯罰之。
附表：
┌──┬───────┬────┬──────────────┬─────────┬────┐
│編號│竊盜時間、地點│被害人  │竊盜方式、竊得財物及查獲經過│    證據欄        │ 主文欄 │
├──┼───────┼────┼──────────────┼─────────┼────┤
│ 一 │99年6 月30日凌│楊為翔  │許仁富於左揭時間，行經左揭地│1.桃園縣政府警察局│許仁富攜│
│    │晨3 時許起至同│        │點，見楊為翔所有車牌號碼為61│  車輛尋獲電腦輸入│帶兇器竊│
│    │日凌晨5 時許止│        │62-KU 號自用小客車停放於該處│  單。            │盜，累犯│
│    │間之某時，在桃│        │，竟意圖為自己不法之所有，以│2.贓物認領保管單。│，處有期│
│    │園縣中壢市正光│        │其所有客觀上足以對人之生命、│3.休息日報表。    │徒刑玖月│
│    │街137 巷1 弄55│        │身體、安全構成威脅而具有危險│4.失車—唯讀案件基│。      │
│    │號前          │        │性，可供兇器使用之六角扳手、│  本資料。        │        │
│    │              │        │十號扳手各1 支（均未扣案）撬│5.桃園縣政府警察局│        │
│    │              │        │開車門後，進入車內，再以不詳│  大園分局刑案現場│        │
│    │              │        │方式啟動電門，而竊取該自用小│  勘察報告暨勘察照│        │
│    │              │        │客車（下稱「附表編號一之自用│  片。            │        │
│    │              │        │小客車」），得手後供己代步之│                  │        │
│    │              │        │用。                        │                  │        │
├──┼───────┼────┼──────────────┼─────────┼────┤
│ 二 │99年6 月30日上│彭勝宏  │許仁富於竊得上開附表編號一之│1.內政部警政署警政│許仁富攜│
│    │午9 時10分許前│        │自用小客車後，為免遭警查緝，│  e 網通受理報案e │帶兇器竊│
│    │之某時，在桃園│        │於左揭時間、在左揭地點，見彭│  化平台系統畫面。│盜，累犯│
│    │縣新屋鄉○○路│        │勝宏所有車牌號碼為4729-UY 號│2.贓物認領保管單。│，處有期│
│    │240號前       │        │自用小客車停放於該處，竟意圖│3.失車—唯讀案件基│徒刑玖月│
│    │              │        │為自己不法之所有，以其所有客│  本資料。        │。      │
│    │              │        │觀上足以對人之生命、身體、安│4.休息日報表。    │        │
│    │              │        │全構成威脅而具有危險性，可供│5.桃園縣政府警察局│        │
│    │              │        │兇器使用之上開六角扳手及十號│  大園分局刑案現場│        │
│    │              │        │扳手各1 支（均未扣案）拆卸竊│  勘察報告暨勘察照│        │
│    │              │        │取上開自用小客車所懸掛之4729│  片。            │        │
│    │              │        │-UY 號車牌（下稱「附表編號二│                  │        │
│    │              │        │之車牌」）2 面，得手後旋逃離│                  │        │
│    │              │        │現場。                      │                  │        │
├──┼───────┼────┼──────────────┼─────────┼────┤
│ 三 │99年6 月30日晚│吳保昇  │許仁富於左揭時間、在左揭地點│1.內政部警政署警政│許仁富攜│
│    │間8 時40分許前│        │，見吳保昇所有車牌號碼為KA-6│  e 網通受理報案e │帶兇器竊│
│    │之某時，在桃園│        │317 號自用小客車停放於該處，│  化平台系統畫面。│盜，累犯│
│    │縣中壢市○○路│        │竟意圖為自己不法之所有，以其│2.贓物認領保管單。│，處有期│
│    │一段926 巷51號│        │所有客觀上足以對人之生命、身│3.桃園縣政府警察局│徒刑玖月│
│    │前            │        │體、安全構成威脅而具有危險性│  大園分局刑案現場│。      │
│    │              │        │，可供兇器使用之上開六角扳手│  勘察報告暨勘察照│        │
│    │              │        │及十號扳手各1 支（均未扣案）│  片。            │        │
│    │              │        │拆卸竊取上開自用小客車所懸掛│                  │        │
│    │              │        │之KA-6317 號車牌（下稱「附表│                  │        │
│    │              │        │編號三之車牌」）2 面，得手後│                  │        │
│    │              │        │旋逃離現場。                │                  │        │
├──┼───────┼────┼──────────────┼─────────┼────┤
│ 四 │99年6 月30日晚│蔡秀玲  │許仁富將上開竊得之「附表編號│1.贓物認領保管單。│許仁富竊│
│    │間9 時36分許，│        │一之自用小客車」原懸掛之6162│2.吳宛凌指認之許仁│盜，累犯│
│    │在桃園縣大園鄉│        │-KU 號車牌2 面拆下並丟棄於不│  富相片影像資料查│，處有期│
│    │大觀路95號前  │        │詳地點後，改懸掛上開竊得之「│  詢結果。        │徒刑柒月│
│    │              │        │附表編號三之車牌」2 面後，駕│3.車輛詳細資料報表│。      │
│    │              │        │駛該自用小客車尋找作案目標，│  。              │        │
│    │              │        │俟於左揭時間，行經左揭地點，│4.桃園縣政府警察局│        │
│    │              │        │見蔡秀玲所有之車牌號碼為3733│  大園分局刑案現場│        │
│    │              │        │-VZ 號自用小客車（下稱「附表│  勘察報告暨勘察照│        │
│    │              │        │編號四之自用小客車」）停放於│  片。            │        │
│    │              │        │該處，且鑰匙插於電門上未熄火│                  │        │
│    │              │        │，車門亦未鎖，竟意圖為自己不│                  │        │
│    │              │        │法之所有，隨即打開車門進入車│                  │        │
│    │              │        │內，將車駛離，而竊取該「附表│                  │        │
│    │              │        │編號四之自用小客車」得手。惟│                  │        │
│    │              │        │許仁富駕駛上開竊得之「附表編│                  │        │
│    │              │        │號四之自用小客車」約10分鐘後│                  │        │
│    │              │        │，方發覺尚有蔡秀玲之外甥女吳│                  │        │
│    │              │        │宛凌坐在後座，許仁富隨即將該│                  │        │
│    │              │        │車駛往桃園縣新屋鄉○○道某涵│                  │        │
│    │              │        │洞旁後，棄車逃逸無蹤。蔡秀玲│                  │        │
│    │              │        │發覺遭竊後，旋報警，警方於上│                  │        │
│    │              │        │開桃園縣新屋交流道某涵洞旁尋│                  │        │
│    │              │        │獲「附表編號四之自用小客車」│                  │        │
│    │              │        │及吳宛凌，並於99年7 月5 日晚│                  │        │
│    │              │        │間6 時45分許，在桃園縣大園鄉│                  │        │
│    │              │        │大觀路95號前尋獲上開「附表編│                  │        │
│    │              │        │號一之自用小客車」，且在該自│                  │        │
│    │              │        │用小客車上，起獲前開遭竊之「│                  │        │
│    │              │        │附表編號二、三之車牌」各2 面│                  │        │
│    │              │        │。                          │                  │        │
└──┴───────┴────┴──────────────┴─────────┴────┘